Inventaris van de plans van gebouwen behorend tot het archief der Genie van het Ministerie van Oorlog, (1682) 1811-1940
Nationaal Archief, Den Haag
- LEEUWARDEN
  - Bouwtekeningen van een cavaleriestal. Kopieën., 1854-1855; L36A1-L36A3; 3 bladen
    - plan van de nieuwe cavaleriestal
    - nieuwe cavaleriestal
    - aanbouw achter de cavaleriestal in 1854
    - plattegrond van de aanbouw achter de cavaleriestal
    - verdeling van de balklaag en kapgrond van de nieuwe cavaleriestal
    - cavaleriestal-doorsnede.
    - Tekening 1, L36A1
    - Tekening 2, L36A2
    - Tekening 3, L36A3
  - Bouwtekening van een kruitmagazijn. Kopie., ca. 1855; L35; 1 blad
  - Ontwerptekeningen van een manege. Kopieën., ca. 1855; L37A1-L37A3; 3 bladen
    - Tekening 1, L37A1
    - Tekening 2, L37A2
    - Tekening 3, L37A3
  - Bestektekeningen van de wederopbouw van de Frederikkazerne. Gedrukt., 1861; L40; 4 bladen
  - Bestektekening van kazernemeubelen. 1863 1 blad, L28
    Goedgekeurd: 's-Gravenhage, 10 juni 1863 door de Minister van Oorlog J.W. Blanken.
  - Ontwerptekening van 's-Rijks keet, naast de Frederikkazerne., 1863; L39; 1 blad
  - Bouwtekening van een wasinrichting achter de kazerne., 1866; L44; 1 blad
  - Bouwtekening van de garnizoeninfimerie., 1867; L47; 1 blad
  - Bestektekening van de afbraak van een bijgebouw en de nieuwbouw van een gebouw voor lijders aan besmettelijke ziekten bij het hospitaal., 1886; L50; 1 blad
    Behoort bij bestek van 9 maart 1886 nr. 5.
  - Bestektekening van de uitbreiding van de wasinrichting en het soldatenprivaat., 1888; L52; 1 blad
    Behoort bij bestek van 8 maart 1888 nr. 7.
  - Bestektekening van een loods voor munitiecaissons en een patronenmagazijn bij de schietbanen., 1888; L53; 1 blad
    Behoort bij bestek van 8 mei 1888 nr. 42.
  - Bouwtekeningen van een marechausseekazerne., 1924; L61; 2 bladen
- LEIDEN
  - Plattegrond van het hospitaal met terreinen en bijbehorende gebouwen., 1811; L9; 1 blad
  - Tekeningen van het Pesthuis, als groot Rijkshospitaal., ca. 1815-1820; L10; 3 bladen
  - Ontwerptekening van de infanteriekazerne voor ca. 300 man bij de Witte poort., 1853; L11; 1 blad
  - Ontwerptekening van de infanteriekazerne voor ca. 340 man bij de Morspoort., 1853; L12; 1 blad
  - Bouwtekening van de Rijkskazerne, de Lange Doelenstal en stallen. Kopie., 1861; L38; 1 blad
  - Bouwtekening van de kazerne bij de Witte poort., 1865; L42; 1 blad
  - Bouwtekening van het gebouw op de Groenhazengracht. Kopie., 1866; L41; 1 blad
  - Ontwerptekening van de wasinrichting in de kazerne aan de Morspoort., 1866; L45; 1 blad
  - Bestektekening van de infirmerie buiten de Morspoort., 1878; L48; 1 blad
    Behoort bij bestek van 17 december 1873 nr. 10.
  - Bestektekeningen van een rijloods bij de stallen in de Doelenkazerne., 1878; L49; 2 bladen
    Behoort bij bestek van 29 augustus 1877 nr. 16.
  - Bestektekening van een riool-aanleg en het dempen van de sloot tussen de stallen in de Doelenkazerne en het terrein van de voormalige boomkwekerij., 1886; L51; 1 blad
    Behoort bij bestek van 10 april 1886 nr. 16.
  - Bouwtekening van een patronenmagazijn., 1891; LL53; 1 blad
  - Bestektekening van een gymnastiek- en schermzaal en een privaat, op het terrein achter het militair hospitaal., 1892; L54; 1 blad
    behoort bij bestek van 9 april 1891 nr. 16.
  - Bouwtekening van een munitiemagazijn van twee batterijen veldartillerie. Gebouwd in 1892., L55; 1 blad
  - Bestektekeningen van de verbouwing van het 's-Gravenstein tot bergplaatsen voor wapens en ledergoed en van het herstel van het belendend woonhuis op het Pieterskerkplein., 1893; L56; 2 bladen
    Behoort bij bestek van 17 december 1892 nr. 112.
  - Bouwtekening van de renovatie aan de oude rijloods en de gymnastiekloods in de Doelenkazerne. Uitgevoerd in 1893., 1894; L57; 1 blad
  - Bouwtekening van een badinrichting voor het garnizoen., 1917; L58; 1 blad
- LEUSDEN
  - Bestektekening van een marechausseekazerne., 1921; L60; 1 blad
- LOEVESTEIN
  - Ontwerptekeningen van de verbouwing van het kasteel tot een buskruitmagazijn., 1827; L70-L71; 2 bladen
    - Tekening 1, L70
    - Tekening 2, L71
  - Bouwtekening van de verbouwing van het kasteel tot een blindeerbaar gebouw., 1852-1853; L72; 1 blad
  - Tekening van het slot., 1853; L73; 1 blad
  - Bestektekening van de afbraak van het oude arsenaal en van de nieuwbouw van de bergloods., 1889; LL52; 2 bladen
    Behoort bij bestek van 14 maart 1889 nr. 10.
- HET LOO
  - Bouwtekeningen van de voorgevel,een doorsnede en plattegronden van het Chalet op het landgoed het Aardhuis, eigendom van Z.M. Koning Willem III. Gedrukt, ca. 1860; L43; 3 bladen
- LOOSDRECHT
  - Technische tekeningen van de inundatiesluizen ten zuiden van de Mijndense schutsluis en van de Alambertskade., 1924-1925; L62-L63; 2 bladen
    - Tekening 1, L62
    - Tekening 2, L63
- LOOSDUINEN
  - Bestektekeningen van een marechausseekazerne., 1921; L59; 2 bladen
- MAASTRICHT
  - Plattegronden van alle Landsgebouwen, magazijnen, kruittorens, kazematten, wachthuizen, riolen en sekreten voor Maastricht en forten en plaatsen van Wijk., 1719; M1; 1 deel
    - De Bospoort, wachthuis in de stad
    - de valbrug met de stenen brug
    - het wachthuis in de halve maan
    - de Brusselse poort
    - de Tongerse poort
    - een wachthuis bij de kruitmolen
    - de Vrouwepoort
    - de Pieterspoort
    - de stenen brug over de Jeker
    - de Bathpoort
    - de Koolpoort
    - de Molenpoort
    - poort aan de valbrug het schildershuis
    - het wachthuis op de val van Hoog Vrankrijk
    - een wachthuis genaamd de schuur
    - de ijskelder op de wal bij de Tongerse poort
    - het gemetselde bastion tussen de vijf koppen en de Tongerse poort
    - het wachthuis met het commieshuis tussen de poort en de Jeker
    - de Maasbrug met het wachthuis op de brug
    - een wachthuis achter de St. Martenskerk te Wijk
    - een wachthuis boven in het St. Martensbolwerk te Wijk
    - een wachthuis onder de poort d'Allenmange te Wijk
    - de Waterpoort te Wijk
    Behoort bij resolutie der Raad van State van 26 november 1719.
  - Tekening van de Maarbrug., 1721; M161; 1 blad
  - Ontwerp- en bouwtekeningen van het kruitmagazijn de Jekertoren. Met kopie., ca. 1750; M35-M36; 5 bladen
    - Tekening 1, M35
    - Tekening 2, M36
  - Ontwerptekeningen van de provoost aan de St. Pieterspoort., ca. 1750; M61; 2 bladen
  - Tekening van een korenmolen aan de Maas. Met kopie., ca. 1750; M69; 2 bladen
  - Tekening van de Maasbrug met de peilingen., ca. 1750; M77; 1 blad
  - Detailtekeningen van een stenen sluis in de Jeker voor de kapitale wal., ca. 1750; M89; 2 bladen
  - Tekening van de voorgevel van het Stadhuis., ca. 1750; M98; 1 blad
  - Bouwtekening van het affuitenmagazijn, gebouwd in 1755, bij het St. Andriesklooster., 1765; M33; 1 blad
  - Ontwerptekening van een kruitmagazijn in de Cellebroedershof., 1765; M40; 1 blad
  - Bouwtekeningen van een nieuw kruitmagazijn, gebouwd in 1766. Met kopieën., M34A-M34G; 7 bladen
    Op een tekening staat een verkeerde schaalaanduiding in Rijnl. roeden in plaats van Rijnl. voeten.
    - Tekening 1, M34A
    - Tekening 2, M34B
    - Tekening 3, M34C
    - Tekening 4, M34D
    - Tekening 5, M34E
    - Tekening 6, M34F
    - Tekening 7, M34G
  - Plattegrond van de begane grond van het gouvernementshuis., ca. 1770; M59; 1 blad
  - Bouwtekening van de hoofdwacht., 1774; M45; 1 blad
  - Tekening van de trap in de kapelkamer van het arsenaal., 1775; M21; 1 blad
  - Bouwtekening van een nieuw wachthuis aan de Lieve Vrouwepoort, gebouwd in opdracht van de stad., ca. 1786; M47; 1 blad
  - Ontwerptekeningen van het nieuwe bomvrije kruitmagazijn., 1792; M39; 3 bladen
    Met een toelichting aan directeur generaal C. Du Moulin.
  - Bouwtekeningen van een compleet laboratorium, gebouwd in 1792., M127; 2 bladen
  - Bouwtekening van de beer bij het Lindekruis. In duplo., 1795; M86; 2 bladen
  - Bouwtekening van de sluis achter het ravelijn De la Rive., 1795; M88; 1 blad
  - Bouwtekeningen van de brug bij de Brusselse Poort., 1799; M80; 2 bladen
  - Ontwerptekeningen van een kazerne in het Augustijner Klooster., 1800; M6; 2 bladen
  - Bouwtekening van de Linde Kruiskazerne., ca. 1800; M2; 1 blad
  - Plattegrond, doorsnede en standgezicht van het wachthuis aan de Vrouwepoort., ca. 1800; M48; 1 blad
  - Plattegrond, doorsnede en standgezicht van het gouvernement., ca. 1800; M54; 1 blad
  - Detailtekening van de latrines van het militaire hospitaal de la Concorde., ca. 1800; M251; 1 blad
  - Plattegrond van het kruitmagazijn op particuliere gronden gebouwd., ca. 1800; M252; 1 blad
  - Bouwtekeningen van de wederopbouw van een ingestort kruitmagazijn., 18e eeuw; M37; 8 bladen
    Bijlage: Beschrijvingen en begrotingen van het herstel van het ingestorte kruitmagazijn.
  - Plattegrond van de logementen aan de doorgang in de courtine tussen de bastions A en B in het lage front voor de Boschpoort, met standgezicht van de frontmuur en profiel., 18e eeuw; M67; 1 blad
  - Ontwerptekeningen van de verbouwing van het voormalige Minnebroedersklooster tot 's-Landsgevangenis., ca. 1800; M14; 2 bladen
  - ontwerptekeningen van de verbouwing van het voormalige Jesuïetenklooster en kerk tot 's Landsgevangenis., ca. 1800; M15; 5 bladen
  - Ontwerptekening van 's-Lands arsenaal met de belendende gebouwen., ca. 1800; M19; 1 blad
  - Ontwerptekeningen van het arsenaal., ca. 1800; M20; 6 bladen
  - Ontwerptekening van een affuitloods aan de Abtstraat., ca. 1800; M22; 1 blad
  - Bouwtekeningen van de hoofdwacht., ca. 1800; M46.1-M46.5; 5 bladen
    - Tekening 1, M46.1
    - Tekening 2, M46.2
    - Tekening 3, M46.3
    - Tekening 4, M46.4
    - Tekening 5, M46.5
  - Ontwerptekening van de pastorie van Commels. 1801, M5; 1 blad
  - Ontwerptekeningen van een gedeelte van de hoofdwal te Wijk met emplacement van de bomvrije kazerne., 1801; M74; 5 bladen
  - Ontwerptekening van de verbouwing van het Kapucijner Klooster tot marechaasseekazerne., 1802; M8; 1 blad
  - Ontwerptekening van de verbouwing van het voormalig gebouw de Eendracht, tot logement der "veroordeelden tot de kruiwagen"., 1802; M60; 1 blad
  - Plattegrond van Maastricht en Wijk, met aanwijzing van de militaire gebouwen., 1802; M73; 1 blad
  - Ontwerptekening van de renovatie van het kruitmagazijn aan de Bosche Poort. Met kostenbegroting., 1808; M41; 2 bladen
  - Ontwerptekeningen van een gevangenis., ca. 1810; M7; 3 bladen
  - Dwarsprofielen over de vestingmuren., ca. 1810-1814; M302; 2 bladen
  - Bestektekening van een nieuw wachthuis buiten de oude Wijkerpoort., 1816; M50; 1 blad
  - Bestektekening van de verbouwing van het geniemagazijn, voormalig St. Andriesklooster, tot garnizoensprovoost., 1816; M62; 1 blad
    Behoort bij bestek van 12 augustus 1816 nr. 122.
  - Bouwtekeningen van de Minnebroederskerk., 1817; M13; 2 bladen
  - Ontwerptekeningen van de begane grond, eerste en tweede verdieping van het tweede Rijkshospitaal., 1818; M30; 3 bladen
  - Bestektekeningen van een beer voor de saillant van het bastion Brussel op het Bossche Front., 1818; M87A-M87C; 3 bladen
    Behoort bij bestek van 4 september nr. 141.
    - Tekening 1, M87A
    - Tekening 2, M87B
    - Tekening 3, M87C
  - Bestektekeningen van de afbraak van de oude provoostwoningen en nieuwbouw een poortwoning en wachthuis aan de St. Pieterspoort. Met kopie, 1819; M51, M65; 6 bladen
    Behoort bij bestek van 25 juni 1819 nr. 103.
    - Tekening 1, M51
    - Tekening 2, M65
  - Bestektekening van een stenen affuitloods in het artilleriepark aan de Boschpoort., 1820; M23; 1 blad
    Behoort bij bestek van 16 februari 1820 nr. 46.
  - Bestektekeningen van de uitbreiding van het tweede Rijkshospitaal, de Eendracht, met twee vleugels., 1820; M28; 3 bladen
    Behoort bij bestek van 1 december 1823 nr 155.
  - Ontwerptekening van van een slachthuis op de plaats van het Pesthuis., 1820; M58; 1 blad
  - Tekening van de ophaalbrug voor de Duitse Poort ofwel de oude Wijkerpoort., ca. 1820; M81; 1 blad
  - Tekening van de gevel van de klokketoren van de St. Servaas., ca. 1820; M12; 1 blad
  - Ontwerptekening van de werkzaamheden aan de oprit naar de hoofdwal., ca. 1820; M150; 1 blad
  - Bestektekening van een kanon- en mortierstelling bij de affuitloods in de Biesenboomgaard. Met kopie., 1821; M24; 2 bladen
    Behoort bij bestek van 30 april 1821 nr 53.
  - Bestektekening van de afbraak van het oude wachthuis in het ravelijn voor de Boschpoort en de nieuwbouw van een wachthuis in de courtine CD., 1821; M52; 1 blad
    Behoort bij bestek van 11 september 1821 nr. 107.
  - Ontwerptekeningen van de uitbreiding van de provoost., 1821; M63; 2 bladen
  - Ontwerptekening van de vergraving van een gedeelte van de kapitale wal en oude ringmuur op het Bosche Front tot doorvaart van het bassin van de Zuid-Willemsvaart., 1823; M253; 1 blad
  - Tekeningen van 's-Rijksboomkwekerij en de oude provoost met aanduiding welk gedeelte van het provoosthuis is ingestort en van de nieuwe situatie van de bergplaats voor artillerie- en genieonderdelen., 1824 en 1826; M64; 2 bladen
  - Ontwerptekeningen van de vervanging van het houten gedeelte van de Maasbrug door een stenen boog met de daarin aan te brengen mijnkamers., 1825; M78; 3 bladen
  - Bestektekeningen van de verplaatsing van de grote schutsluis in de havenmond van de Zuid-Willemsvaart en de uitmonding in de Maas door verbetering van de kademuren., 1825; M254; 2 bladen
    Behoort bij bestek van 12 juli 1826 nr. 127.
  - Bestektekening van een escarpsmuur langs de Maas., 1829; M205; 1 blad
    Niet uitgevoerd.
  - Technische tekeningen van de brug over de Maas, gemaakt van uitgehouwen steen., ca. 1830; M136; 1 blad
  - Bouwtekening van de garnizoensbakkerij., 1832; M56; 1 blad
  - Bestektekeningen van het opmetselen van een nieuwe muur bij het bastion St. Anthonie en van een affuitloods en werkplaats in 's-Rijksboomkwekerij., 1834, 1838-1840; M25; 3 bladen
    Behoort bij de bestekken van 9 juli 1834 nr. 83 en 9 maart 1838 nr. 9.
  - Bestektekening van de verbindingsmuur tussen de sluis aan de haven en de walmuur., 1834; M209; 1 blad
    Behoort bij bestek van 8 november 1834 nr. 95.
  - Bestektekening van twee kanonschietgaten en een riool in het fort St. Pieter., 1837; M210; 1 blad
    Behoort bij bestek van 12 juni 1837 nr.74.
  - Ontwerptekening van de renovatie van het wachthuis aan de Onze Lieve Vrouwepoort., 1838; M49; 1 blad
  - Bestektekening van de vernieuwing van een brug over de kapitale gracht voor de Wijkerpoort., 1838; M82; 1 blad
    Behoort bij bestek van 14 augustus 1837 nr. 92.
  - Bouwtekening van een buskruitmagazijn. Met kopie, 1839; M44; 2 bladen
  - Bouwtekening van een gehouwen stenen boog van de brug over de Maas aan de zijde van Wijk met de in 1827 aangebrachte bolvormige mijnkamers en de in 1830-1831 in het gemetselde landhoofd geplaatste gekoppelde mijnovens., 1839; M94; 1 blad
  - Bestektekeningen van gemetselde tamboers ter afsluiting van de poorten en wachten van de Boschpoort, de Brusselse Poort, de Tongerse Poort, de St. Pieterspoort, de Onze Lieve Vrouwepoort, de Bathpoort, de St. Martenspoort en de Wijkerpoort., 1840; M70; 8 bladen
    Behoort bij bestek van 10 juni 1840 nr. 93.
  - Bouwtekeningen van de blindering van een kanon en twee mortieren. Met toelichting. Met kopie., 1842; M71; 4 bladen en 2 katernen
  - Bestektekening van de vernieuwing van de draaibrug in de vaste brug van front Dibbets., 1844; M83; 1 blad
    Behoort bij bestek van 5 juli 1844 nr. 74.
  - Bouwtekeningen van de nieuwe manege bij het Lindekruis, gebouwd op kosten van de stad., 1844-1845, 1848; M43-M43B; 3 bladen
    Koninklijk Besluit van 13 maart 1844 nr. 75.
    - Tekening 1, M43
    - Tekening 2, M43A
    - Tekening 3, M43B
  - Plattegrond van de ligging van de rijbanen en de stallen., 1845; M42; 1 blad
  - Ontwerptekening van de renovatie van de kazerne aan de Tongerse Poort., 1846; M3; 1 blad
  - Bouwtekeningen van kazernes., 1846, 1859; M143; 18 bladen
    - Infanteriekazerne voor één bataljon
    - keukens in de Jekerstraat
    - kazerne op de Dries
    - kazerne in de Jekerstraat
    - de Penitentenkazerne in de Boschstraat
    - cavaleriekazerne met stalling
    - hoge barakkenkazerne te Wijk
    - kazernes en stallen aan de Tongerse poort.
  - Bestek en tekeningen van de aangelegde kunstwerken in het kanaal van Luik naar Maastricht., 1847-1850; M91-M91.9; 26 bladen, 1 katern
    - Nieuwbouw Onze Lieve Vrouwepoort
    - drie brugwachterswoningen
    - ophaalburg
    - wachthuis bij de Bathpoort
    - draaibruggen en duikers.
    - verandering vestingwerken op de Vischermans
    - wachthuis en brugwachterswoning buiten de Vrouwepoort
    - gedeelte tussen de Vrouwepoort en de Bathpoort
    - schutsluis ter aansluiting met de Zuid-Willemsvaart
    - Bestanddeel 1, M91
    - Bestanddeel 2, M91.1
    - Bestanddeel 3, M91.2
    - Bestanddeel 4, M91.3
    - Bestanddeel 5, M91.4
    - Bestanddeel 6, M91.5
    - Bestanddeel 7, M91.6
    - Bestanddeel 8, M91.7
    - Bestanddeel 9, M91.8
    - Bestanddeel 10, M91.9
    - Bestanddeel 11, M91.10
    - Bestanddeel 12, M91.11
    - Bestanddeel 13, M91.12
  - Ontwerptekening van de inrichting van een gedeelte van de gracht tussen de beer bij de Bons Enfants-sluis en de Pieterspoort tot zwemplaats, en van een loods., 1848; M72; 1 blad
  - Bouwtekeningen van de geweerfabriek van P. Stevens., ca. 1850; M97; 8 bladen
  - Bouwtekeningen van de aanleg van nieuwe privaten met vrijstaande koker tegen de achtervleugel van het Militair hospitaal., 1851; M32; 2 bladen
  - Bouwtekening van de poterne in de keel van de vestingwerken te Wijk, tussen de fabriek van aardewerken van de heer Clermont en de Maas., 1851; M75; 1 blad
  - Bouwtekeningen van de vervanging van de aarden bestraten dam van de vaste brug voor de courtine., 1851; M84; 2 bladen
  - Ontwerptekening van een poterne onder de hoofdwal., 1851; M95; 1 blad
    Volgens beschikking van de Minister van Oorlog van 23 december 1850 nr 27 B. Zie ook onderhandse akte van 2 april 1851.
  - Ontwerptekening voor een poterne tussen Wijk en de Maas., 1851; M151; 1 blad
    Behoort bij concessie van de Minister van Oorlog van 22 februari 1851.
  - Ontwerptekening van de vervanging van het gemetselde gedeelte van de tweede brug voor de Boschpoort. Met kopie., 1852; M144; 2 bladen
  - Plattegrond van de inrichting en verbouwing van het voormalige Kruisherenklooster, de Kommelbarakken, tot rijks militaire broodbakkerij, en tot wapenmagazijn en voor de huisvesting van gehuwde militairen., 1854; M57; 1 blad
  - Ontwerptekeningen van een beer met duiker, ter vervanging van het bastion St. Anthonie. Met kopie., 1854; M130; 5 bladen
  - Bestek en tekeningen van een verkorte weg voor voetgangers door de vestingwerken naar de halte bij de Zuid-Willemsvaart van de zijtak naar Hasselt van de spoorlijn Aken-Maastricht., 1855; M85; 1 blad, 1 stuk
    Met bijlage: Bestek en voorwaarden Aken-Maastrichtse spoorweg, zijtak naar Hasselt, Nederlands gebied; besteknr. 10, 1855.
  - Bouwtekening van een laboratorium van de artillerie aan de hoofdwal achter de kat Brandenburg., 1856; M93; 1 blad
  - Bouwtekening van de inrichting van gedeelten van kazematten in de forten Koning Willem I en St. Pieter tot woningen van militaire wachters. Kopie., 1856; M145; 1 blad
  - Technische tekening van de aanleg van bliksemafleiders op de buskruitmagazijnen de Ronde Toren te Wijk, Nieuw Hoogfrankrijk en St. Marten te Maastricht. Met kopie., 1856; M147; 2 bladen
  - Bouwtekeningen van de aanleg van gemetselde tamboers ter afsluiting van wachthuizen bij de poorten van Maastricht., 1857; M96.1-M96.7; 7 bladen
    - Bestanddeel 1, M96.1
    - Bestanddeel 2, M96.2
    - Bestanddeel 3, M96.3
    - Bestanddeel 4, M96.4
    - Bestanddeel 5, M96.5
    - Bestanddeel 6, M96.6
    - Bestanddeel 7, M96.7
  - Bouwtekening van de tweede brug voor de Brusselse poort. Met kopie., 1857; M146; 2 bladen
  - Situatiekaart van gedeelte van het kanaal naar Luik door Maastricht en van de uitmonding daarvan in het bassin van de Zuid-Willemsvaart., 1858; M280; 1 blad
    Besluit van 2 maart 1858 nr. 61 Minister van Oorlog van 12 maart 1858 nr. 1.
  - Ontwerptekening van kelders aan de Zuid-Willemsvaart. In Duplo., 1859; M148-M148B; 3 bladen
    Behoort bij de beschikking van de Minister van Oorlog van 9 mei 1859 nr. 50B. Goedgekeurd door de Minister van Oorlog op 23 mei 1859.
    - Tekening 1, M148
    - Tekening 2, M148A
    - Tekening 3, M148B
  - Ontwerptekening van de werken aan de linker Maasoever bij het kroonwerk Hessen, in verband met het verbreden van de weg (jaagpad) en de afbraak van het wachthuis., 1859; M149; 1 blad
  - Ontwerptekening van de bekledingsmuur langs de Maas over het kroonwerk Hessen. Kopie., 1859; M152; 1 blad
    Overlegd bij brief van 30 november nr. 68M van de Eerst Aanwezend Ingenieur en behoort bij de missive van de Hoofdingenieur van Waterstaat van 26 november 1859 nr. 7906.
  - Ontwerptekening van de verlenging van de kaaimuur langs de Maas voor het kroonwerk Hessen., 1859; M255; 1 blad
  - Ontwerptekening van de verbouwing van de Onze Lieve Vrouwenpoort., 1860; M200; 1 blad
    Behoort bij het schrijven van de eerst Aanwezend Ingenieur van 31 mei 1860 nr. 71.
  - Ontwerptekening van de tweede brug en barrière bij de oude Wijkerpoort., 1861; M204; 1 blad
  - Ontwerptekeningen van een affuitloods ter vervanging van de bestaande aan de Abtstraat., 1862; M201, M206; 2 bladen
    Behoort bij het bericht ban de Eerst Aanwezend Ingenieur van 20 april 1862 nr. 63 en bij het schrijven van de Eerst Aanwezend Ingenieur van 13 februari 1863 nr. 19.
    - Tekening 1, M206
    - Tekening 2, M201
  - Bouwtekeningen van de Bons Enfantskazerne of de Bonnefantenkazerne. Met kopieën., 1863; M4A-M4C, M155.1-M155.3; 6 bladen
    - Bestanddeel 1, M4A
    - Bestanddeel 2, M4B
    - Bestanddeel 3, M4C
    - Bestanddeel 4, M155.1
    - Bestanddeel 5, M155.2
    - Bestanddeel 6, M155.3
  - Ontwerptekeningen van de herstelling van de kazerne op de Dries. Kopieën., 1863; M160; 2 bladen
  - Ontwerptekening van een loods., 1863; M202; 1 blad
  - Detailtekening van kapstokken voor laadgereedschap. Kopie., 1863; M203; 1 blad
  - Ontwerptekening van een nieuwe doorgang door de vestingwerken van Wijk naar het station van de Staatsspoorwegen., 1866; M207; 1 blad
  - Bouwtekening van de ontmanteling aan de Onze Lieve Vrouwepoort., 1868; M208; 1 blad
  - Bouwtekening van het kruitmagazijn in de Abtstraat., 19e eeuw; M38; 3 bladen
  - Bestektekeningen van de inrichting van 10 woningen voor de gehuwden in de blokken I en II van de Brusselse barakken., 1897; M177; 2 bladen
    Behoort bij bestek van 20 mei 1896 nr. 12.
  - Bestektekeningen van een marechausseekazerne., 1917; M185; 2 bladen
  - Bestektekening van schietbanen bij Maastricht., 1919; M186; 1 blad
  - Bestektekeningen van de infanteriekazerne., 1919; M187; 11 bladen
  - Bestektekening van de ziekeninrichting., 1921; M188; 1 blad
  - Bouwtekening van de afsluitingen op de voetbrug over de Maas., 1926; M191; 1 blad
- MEDEMBLIK
  - Technische tekening van een schip-sluis-deur, gebouwd te Medemblik., 1806; M99; 1 blad
  - Plattegrond van het oude muntgebouw behorend bij een ontwerpbestek van de onderhoudswerken aan de kazernegebouwen., 1877; M301; 1 blad
  - Bestektekening van een marechausseekazerne., 1913; M184; 1 blad
- MIDDELBURG
  - Plan d'un magasin de la Compagnie des Indes., M132; 1 blad
  - Ontwerptekening van een hospitaal bij het Molenwater., 1811; M211; 1 blad
  - Ontwerptekening van een hospitaal in de Lutherse kerk en een in de de Kur-kerk., 1811; M133A-M133B; 2 bladen
    - Tekening 1 (Lutherse kerk), M133A
    - Tekening 2 (Kur-kerk), M133B
  - Bestektekeningen van de afbraak van loodsen en nieuwbouw van de kazerne aan de Korte Noordstraat., 1902; M183; 2 bladen
    Behoort bij bestek van 25 oktober 1900 nr. 36.
  - Revisietekening van de elektrisch licht- en belinstallatie, van het S.D.O.A.-schoolgebouw., 1938; M275; 1 blad